# 关于报表列报问题求助各位版主及大侠

提问人：阿狼 时间：2016-12-01 15:59:54
各位老师： 目前一个客户，收入分为产品销售和产品的施工安装两部分。施工部分我们原采用建造准则确认收入，存货科目下列报了工程施工，现在有人提出这部分应当列报为在产品而不是工程施工，请各位解答一下，谢谢

回答人：chenyiwei
没有明确规定，一般原则就是根据重要性原则来确定需要单独列报的项目。《企业会计准则第 30 号——财务报表列报（ 2014 年修订）》第九条： 性质或功能不同的项目，应当在财务报表中单独列报，但不具有重要性的项目除外。 性质或功能类似的项目，其所属类别具有重要性的，应当按其类别在财务报表中单独列报。 某些项目的重要性程度不足以在资产负债表、利润表、现金流量表或所有者权益变动表中单独列示，但对附注却具有重要性，则应当在附注中单独披露。
因此，如果工程施工余额较大或性质特殊，则建议在存货中单独列报；金额较小的，并入“在产品”列报也无不可。